臺灣臺北地方法院刑事附帶民事訴訟判決
110年度侵附民字第38號
原      告  AD000-A110067
法定代理人  AD000-A110067之母
被      告  鄭諺陽

上列被告因妨害性自主案件（110 年度侵訴字第76號），經原告
提起刑事附帶民事訴訟，請求損害賠償，本院於民國110 年10月
19日言詞辯論終結，判決如下： 
    主  文
被告應給付原告肆拾萬元。
本判決第一項得假執行。但被告如以新臺幣肆拾萬元為原告預供
擔保，得免為假執行。  
    事實及理由
壹、程序部分：
    按「行政機關、司法機關及軍法機關所製作必須公示之文書
    ，不得揭露被害人姓名、出生年月日、住居所及其他足資識
    別被害人身分之資訊」、「行政機關及司法機關所製作必須
    公示之文書，除前項第三款或其他法律特別規定之情形外，
    亦不得揭露足以識別前項兒童及少年身分之資訊」，性侵害
    犯罪防治法第12條第2 項、兒童及少年福利與權益保障法第
    69條第2 項分別定有明文。故本件判決書關於原告AD000-A1
    10067、原告之母，分別以代號表示，合先敘明。
貳、實體部分：
一、原告起訴主張：兩造係前男女朋友，被告明知原告係14歲以
    上未滿16歲之未成年女子，性觀念未臻成熟、無完全之性自
    主同意能力，竟於民國109 年4 月間某日，在臺北市松山區
    饒河夜市附近之某汽車旅館，與原告為性行為1次，原告因
    此懷孕產子，被告侵害原告之身體、健康及貞操人格法益，
    爰依民法第184 條第1項前段及第195 條第1 項規定，請求
    被告賠償精神慰撫金等語。並聲明：如主文所示。
二、被告則以：原告起訴主張屬實，我同意原告請求等語。
三、按附帶民事訴訟之判決，應以刑事訴訟判決所認定之事實為
    據，刑事訴訟法第500 條前段定有明文。查，兩造係前男女
    朋友，被告明知原告係14歲以上未滿16歲之未成年女子，於
    109 年4 月間某日，在臺北市松山區饒河夜市附近之某汽車
    旅館，與原告為性行為1次，原告因此懷孕產子之事實，業
    經本院以110 年度侵訴字第76號刑事判決認定判處罪刑在案
    ，有本院前開刑事判決在卷可稽。原告主張事實，自堪信為
    真實。
四、按依刑事訴訟法第495 條第8 款，關於民事訴訟法第384 條
    本於當事人捨棄而為該當事人敗訴判決之規定，固得準用於
    附帶民事訴訟，至本於認諾之判決，則刑事訴訟法內並未定
    有準用明文，自屬不得一併準用（最高法院32年附字第371
    號判例意旨參照）。次按因故意或過失，不法侵害他人之權
    利者，負損害賠償責任；不法侵害他人之身體、健康、名譽
    、自由、信用、隱私、貞操，或不法侵害其他人格法益而情
    節重大者，被害人雖非財產上之損害，亦得請求賠償相當之
    金額，民法第184 條第1 項前段、第195 條第1 項前段分別
    定有明文。另按精神慰藉金之賠償，係藉金錢之給付使被害
    人在精神上所受之痛苦為適當之補償，其給付之標準應斟酌
    被告、被害人暨其父、母、子、女及配偶之身分、地位、資
    力、加害程度及其他各種情形核定相當之數額（最高法院51
    年台上字第223 號、76年台上字第1908號判例要旨參照）。
    經查：
㈠、被告雖於本院審理時，當庭表示同意原告之請求，然揆諸上
    開說明，本院仍無從為認諾之判決，合先敘明。
㈡、被告對14歲以上未滿16歲之原告為行交行為，致原告產子，
    對原告之人格發展產生重大影響，顯已不法侵害原告之身體
    、心理健康及貞操等人格法益，並致原告之精神、肉體受有
    相當之痛苦。是原告自得依上開規定，請求被告賠償因此所
    受之非財產上損害賠償。
㈢、又原告現年17歲、目前就學中、109年申報所得為新臺幣（下
    同）7,600元；被告學歷為高職畢業、現擔任火鍋店店員、
    貨櫃卸貨員之工作、月收入約30,000元、109年申報之薪資
    所得為356,871元、育有2名未成年女兒等情，業據兩造陳明
    在卷，並有稅務電子閘門財產所得調件明細附卷足憑。本院
    審酌原告於本件事發期間，係15歲之少女，與被告發生性行
    為，並懷孕生子，影響原告人格之健全發展，身心受創程度
    甚鉅，另斟酌被告為本件侵害行為時為已婚、育有2名稚女
    之人，暨其犯罪之手段、程度等一切情狀，認原告對被告請
    求精神慰撫金400,000元，自屬適當。
五、原告勝訴部分，因所命給付金額未逾500,000元，依民事訴
    訟法第389 條第1 項第5 款規定，本院依職權宣告假執行，
    並依職權宣告被告供擔保免為假執行之金額。
六、本件為刑事附帶民事訴訟，依法無庸繳納裁判費，且訴訟程
    序中，兩造並無其他訴訟費用之支出，爰不另為訴訟費用負
    擔之諭知，附此敘明。
據上論結，本件原告之訴為有理由，應依刑事訴訟法第502 條第
2 項、第491 條第10款，民事訴訟法第389條第1項第5款、第392
條第2項，判決如主文。
中　　華　　民　　國　　110 　年　　11　　月　　12　　日
　　　　　　　　　刑事第十庭  法　官　陳采葳
上正本證明與原本無異。
對本判決如不服非對刑事判決上訴時不得上訴，並應於送達後20
日內，向本院提出上訴狀。因疫情而遲誤不變期間，得向法院聲
請回復原狀。
                              書記官  邱汾芸
中　　華　　民　　國　　110 　年　　11　　月　　12　　日